臺灣宜蘭地方法院刑事判決
110年度易字第377號
公  訴  人  臺灣宜蘭地方檢察署檢察官
被      告  陳昱全


上列被告因竊盜等案件，經檢察官提起公訴（110年度偵字第438
7、4731號），被告被訴事實為有罪之陳述，經本院裁定依簡式
審判程序審理，並判決如下：
    主  文
陳昱全犯如附表「罪名與宣告刑」欄所示之罪，各處如附表「罪
名與宣告刑」欄所示之刑及沒收。其中附表編號1、4、5「罪名
與宣告刑」欄所示之刑，應執行有期徒壹年，如易科罰金，以新
臺幣壹仟元折算壹日。附表編號2、3「罪名與宣告刑」欄所示之
刑，應執行有期徒刑壹年。
    事  實
陳昱全意圖為自己不法之所有，基於竊盜之犯意，分別於附表
  所示之時間、地點，趁附表「所有人」欄所示之人疏於看管財
  物之際，以附表「行為方式」欄所示之方式，竊取附表「竊得
  財物」欄所示之財物。嗣經警調閱現場或沿線監視器畫面始循
  線查獲。
案經陳秋婷、高煥淞訴由宜蘭縣政府警察局礁溪分局、陳建嘉
  訴由宜蘭縣政府警察局宜蘭分局報告臺灣宜蘭地方檢察署檢察
  官偵查起訴。
    理  由
本件被告陳昱全所犯係死刑、無期徒刑、最輕本刑為3 年以上
  有期徒刑以外之罪，亦非高等法院管轄第一審之案件，其於本
  院審理程序中就被訴事實為有罪之陳述，經告知簡式審判程序
  之旨，並聽取公訴人、被告、告訴人陳秋婷、高煥淞及被害人
  吳宏昇之意見後，本院依刑事訴訟法第273條之1第1項規定，
  裁定進行簡式審判程序，依刑事訴訟法第273條之2規定，本件
  證據調查，不受同法第159條第1項、第161條之2、第161條之3
  、第163條之1及第164條至第170條規定之限制，合先敘明。
認定事實所憑之證據及理由：前揭犯罪事實，業據被告陳昱全
  於警詢及本院審理時均坦承不諱（警礁偵字第1100012492號【
  下稱警一】卷第1至4頁、警蘭偵字第1100012643號【下稱警二
  】卷第1至7頁、易字卷第49至60頁），核與告訴人陳秋婷、高
  煥淞、陳建嘉於警詢時之指訴（警一卷第5至10頁、警二卷第8
  至12頁）、被害人吳宏昇、許世賢及證人林閔閎於警詢時之證
  述（警二卷第13至19頁）情節大致相符，並有刑案現場位置示
  意圖2紙、車輛詳細資料報表2紙、現場相片23紙及監視器翻拍
  相片32紙（警一卷第11至27頁、警二卷第25至40頁）附卷可稽
  ，足認被告前開出於任意性之自白核與事實相符，得作為認定
  事實之依據。本件事證明確，被告之犯行堪以認定，應依法論
  科。
論罪科刑：
㈠核被告就附表編號1、4所為，均係犯刑法第321條第2項、第1項
  第3款之攜帶兇器竊盜未遂罪、就附表編號2、3所為，均係犯
  刑法第321條第1項之攜帶兇器竊盜、第354條之毀損罪、就附
  表編號5所為，則係犯刑法第321條第1項第3款之攜帶兇器竊盜
  罪。
㈡被告就附表編號2、3部分，係以一行為觸犯攜帶兇器竊盜、毀
  損2罪名，為想像競合犯，應依刑法第55條之規定，從重論以
  攜帶兇器竊盜罪。
㈢累犯之說明：
⒈被告前於民國105年間，因違反毒品危害防制條例案件，經本院
  以105年度簡字第684號判處有期徒刑3月確定；又於106年間，
  因違反毒品危害防制條例案件，經本院以106年度簡字第46號
  判處有期徒刑4月確定；再於106年間，因犯竊盜罪，經本院以
  106年度簡字第84號判處有期徒刑3月確定，上開3罪嗣經本院
  以106年度聲字第373號裁定應執行有期徒刑8月確定，於107年
  1月9日執行完畢；又於108年間，因犯竊盜罪，經本院以108年
  度易字第376號判處有期徒刑4月確定，於109年2月16日執行完
  畢，此有臺灣高等法院被告前案紀錄表在卷可參，其於有期徒
  刑執行完畢後，5年內故意再犯有期徒刑以上之本罪，為累犯
  。
⒉爰依司法院大法官會議釋字第775號解釋意旨，衡酌被告前揭構
  成累犯之罪除有與本件所犯相同之竊盜罪名外，被告於前案執
  行完畢後非長之時間內，故意再為本件犯行，可見被告未能因
  前案受刑事追訴處罰後，產生警愓作用，足認前案之徒刑執行
  成效不彰，被告對於刑罰之反應力顯然薄弱，適用累犯之規定
  加重，亦不致生被告所受之刑罰超過其所應負擔罪責，導致其
  人身自由因此遭受過苛之侵害，而有不符憲法罪刑相當原則，
  進而牴觸憲法第23條比例原則之情形，爰均依刑法第47條第1
  項規定，加重其刑。
㈣被告就附表編號1、4部分，均已著手於竊盜之實行而不遂，為
  未遂犯，爰依刑法第25條第2項之規定減輕其刑，並與前揭累
  犯加重部分，依刑法第71條第1項規定，先加後減之。
㈤被告就附表編號5之犯行，於未為任何有偵查權限之機關或公務
  員發覺前，即於110年6月2日接受警方詢問時主動向員警坦承
  該次之竊盜犯行，有被告該日之警詢筆錄1件附卷可佐（警二
  卷第5至7頁），被告此舉合於自首規定，爰依刑法第62條前段
  之規定減輕其刑，並與前揭累犯加重部分，依刑法第71條第1
  項規定，先加後減之。
㈥被告先後5次攜帶兇器竊盜既、未遂犯行，犯意各別，行為互殊
  ，應予分論併罰。
㈦爰審酌被告不循正當途徑獲取財物、以己力賺取所需，恣意攜
  帶兇器竊取他人財物，對於社會治安及民眾安全產生重大危害
  ，所為應予非難，並考量所竊得財物之價值，及附表編號2部
  分已賠償告訴人高煥淞（詳後述），餘均未返還或賠償被害人
  ，然念被告犯後尚知坦承犯行，態度尚可，兼衡被告於本院審
  理時自陳未婚無子，從事貼磁磚工作，日收入約新臺幣（下同
  ）1,000餘元，與母親及哥哥同住，無親友需其扶養，家庭經
  濟狀況勉持等一切情狀，分別量處如附表「罪名與宣告刑」欄
  所示之刑。另衡酌被告本案5次竊盜犯行，時間緊接，其行為
  同質性及責任非難重複程度較高，就附表編號1、4、5所宣告
  得易科罰金之刑、附表編號2、3所宣告不得易科罰金之刑，分
  別定其應執行刑如主文所示，並就得易科罰金之刑部分，諭知
  易科罰金之折算標準。。
沒收：
㈠如附表「竊得財物」欄所示之物品，均係被告所竊得之財物，
  核屬被告之犯罪所得，其中附表編號2號部分，被告雖與告訴
  人高煥淞達成和解，然並未依和解條件匯款8,000元予告訴人
  高煥淞，有調解筆錄及本院公務電話紀錄各1件在卷為憑（易
  字卷第65、79頁），餘犯罪所得（即附表編號3竊得之現金2,0
  00元、編號5竊得之現金1,000元），亦均未扣案且未實際發還
  被害人，爰依刑法第38條之1第1項前段、第3項之規定，均宣
  告沒收之，並於全部或一部不能沒收或不宜執行沒收時，追徵
  其價額。
㈡被告於本案竊盜犯行所用之螺絲起子，固均係被告所有，然均
  經被告丟棄而未扣案，為被告所供承（易字卷第58頁），因非
  屬違禁物，且螺絲起子為日常生活所使用之工具，在市面上可
  輕易購得，縱予宣告沒收，對於預防犯罪並無助益，認無刑法
  上之重要性，依刑法第38條之2第2 項之規定，爰不予宣告沒
  收或追徵其價額，附此敘明。
不另為不受理之諭知：
㈠公訴意旨另以：被告所犯如附表編號1之犯行，另涉犯刑法第35
  4條之毀損罪等語。
㈡按告訴乃論之罪，告訴人於第一審辯論終結前得撤回其告訴；
  又告訴乃論之罪，其告訴經撤回者，應諭知不受理之判決，刑
  事訴訟法第238條第1項、第303條第3款分別定有明文。
㈢公訴意旨所指被告就附表編號1另涉犯刑法第354條之毀損罪，
  依同法第357條規定，須告訴乃論。茲因告訴人陳秋婷業於110
  年10月12日本院審理時當庭聲明撤回毀損部分之告訴，有訊問
  筆錄及刑事撤回告訴聲請狀各1件在卷可證（易字卷第51、61
  頁），揆諸前揭說明，此部分本應為不受理之諭知，惟被告此
  部分犯行倘成立犯罪，與上開起訴經本院認定附表編號1有罪
  部分之犯行間，有想像競合之裁判上一罪關係，爰不另為不受
  理之諭知。
據上論斷，應依刑事訴訟法第273 條之1 第1 項、第299 條第1
項前段，刑法第321條第1項第3款、第2項、第354條、第55條、
第47條第1項、第25條、第62條前段、第51條第5款、第41條第1
項前段、第8項、第38之1第1項前段、第3項，刑法施行法第1條
之1第1項，判決如主文。
本案經檢察官黃明正提起公訴，檢察官林禹宏到庭執行職務。
中　　華　　民　　國　　110 　年　　11　　月　　2 　　日
                  刑事第四庭  法  官  陳錦雯
以上正本證明與原本無異。
如不服本判決應於收受送達後二十日內向本院提出上訴書狀，並
應敘述具體理由；其未敘述上訴理由者，應於上訴期間屆滿後二
十日內向本院補提理由書(均須按他造當事人之人數附繕本)「切
勿逕送上級法院」。
                              書記官  陳建宇
中　　華　　民　　國　　110 　年　　11　　月　　2 　　日
附錄所犯法條：
中華民國刑法第321條
犯前條第1項、第2項之罪而有下列情形之一者，處6月以上5年以
下有期徒刑，得併科50萬元以下罰金：
一、侵入住宅或有人居住之建築物、船艦或隱匿其內而犯之。
二、毀越門窗、牆垣或其他安全設備而犯之。
三、攜帶兇器而犯之。
四、結夥三人以上而犯之。
五、乘火災、水災或其他災害之際而犯之。
六、在車站、港埠、航空站或其他供水、陸、空公眾運輸之舟、
    車、航空機內而犯之。
前項之未遂犯罰之。
中華民國刑法第354條
毀棄、損壞前二條以外之他人之物或致令不堪用，足以生損害於
公眾或他人者，處2年以下有期徒刑、拘役或1萬5千元以下罰金
。
附表
編號 時間 地點 行為方式 所有人 竊得財物 罪名與宣告刑 1 110年5月25日2時至3時許 宜蘭縣壯圍鄉壯圍共乘處停車場 陳昱全持其所有客觀上足以對人身安全構成威脅且具有危險性，可供兇器使用之螺絲起子1支，破壞陳秋婷所有停放在該處之ATC-8175號自小客車左後車窗玻璃後，搜尋物色車內財物欲行竊，惟因無有價值之物未竊得任何財物。 陳秋婷 無 陳昱全犯攜帶兇器竊盜未遂罪，累犯，處有期徒刑伍月，如易科罰金，以新臺幣壹仟元折算壹日。 2 110年5月25日2時至3時許 宜蘭縣壯圍鄉壯圍共乘處停車場 陳昱全持其所有客觀上足以對人身安全構成威脅且具有危險性，可供兇器使用之螺絲起子1支，破壞高煥淞所有停放在該處之ATX-0320號自小客車左後車窗後，竊得吸塵器1台、行車紀錄器記憶卡1張離去。 高煥淞 吸塵器1台、行車紀錄器記憶卡1張。 陳昱全犯攜帶兇器竊盜罪，累犯，處有期徒刑捌月。未扣案之吸塵器壹台、行車紀錄器記憶卡壹張沒收，於全部或一部不能沒收或不宜執行沒收時，追徵其價額。 3 110年5月30日22時39分許 宜蘭縣○○市○○路000號國立陽明交通大學附設醫院停車場 陳昱全持其所有客觀上足以對人身安全構成威脅且具有危險性，可供兇器使用之螺絲起子1支，破壞陳建嘉所有停放在該處之BJX-0335號自小客車車窗玻璃後，竊得現金2,000元離去。 陳建嘉 現金2,000元。 陳昱全犯攜帶兇器竊盜罪，累犯，處有期徒刑捌月。未扣案之犯罪所得新臺幣貳仟元沒收，於全部或一部不能沒收或不宜執行沒收時，追徵其價額。 4 110年5月30日22時至23時許 宜蘭縣○○市○○路000號國立陽明交通大學附設醫院停車場 陳昱全持其所有客觀上足以對人身安全構成威脅且具有危險性，可供兇器使用之螺絲起子1支，破壞吳宏昇所有停放在該處之車號000-0000號自小客車車窗玻璃（此部陳昱全涉嫌毁損罪嫌部分未據告訴）後，搜尋物色車內財物欲行竊，惟因無有價值之物未竊得任何財物。 吳宏昇 無 陳昱全犯攜帶兇器竊盜未遂罪，累犯，處有期徒刑伍月，如易科罰金，以新臺幣壹仟元折算壹日。 5 110年5月23日至30日間之某日20時至21時許 宜蘭縣宜蘭市宜蘭河右岸堤防無尾巷 陳昱全持其所有客觀上足以對人身安全構成威脅且具有危險性，可供兇器使用之螺絲起子1支，破壞許世賢所有停放在該處之5335-VA號自小客車車窗玻璃（此部陳昱全涉嫌毁損罪嫌部分未據告訴）後，竊得現金1,000元離去。 許世賢 現金1,000元。 陳昱全犯攜帶兇器竊盜罪，累犯，處有期徒刑陸月，如易科罰金，以新臺幣壹仟元折算壹日。未扣案之犯罪所得新臺幣壹仟元沒收，於全部或一部不能沒收或不宜執行沒收時，追徵其價額。